【裁判字號】    98,抗,381
【裁判日期】    981130
【裁判案由】    更定其刑
【裁判全文】
臺灣高等法院臺南分院刑事裁定           98年度抗字第381號
抗  告  人
即 受 刑人  甲○○
上列抗告人因詐欺案件，不服臺灣臺南地方法院中華民國98年9
月30日裁定（98年度聲字第1908號），提起抗告，本院裁定如下
：
    主  文
抗告駁回。
    理  由
一、本件抗告意旨略以：抗告人前於97年提起抗告，於高等法院
    ，經法官告知為了不浪費資源，要求抗告人直接入監服刑，
    並保證不會再加任何徒刑。然抗告人出監1個月又接到累犯
    更定其刑的裁定，還要抗告人入監服刑，實無法接受，故請
    給予一次機會云云。
二、原裁定以：本件受刑人前因違反毒品危害防制條例案件，經
    原裁定法院以92年度訴字第719號判處有期徒刑1年確定，並
    已於93年12月21日執行完畢；又受刑人復於95年12月21日再
    犯幫助詐欺取財罪，經原裁定法院於97年11月28日以97年度
    易字第1170號判決判處有期徒刑5月，如易科罰金，以1千元
    折算1日，減為有期徒刑2月又15日，如易科罰金，以1千元
    折算1日確定等情，有上開判決書及臺灣高等法院被告前案
    紀錄表附卷可稽。是受刑人於受徒刑之執行完畢後（即前揭
    毒品案件之刑期），5年以內故意再犯上開幫助詐欺取財罪
    ，為累犯，本應依刑法第47條第1項規定加重其刑，但前揭
    97年度易字第1170號判決漏未依累犯規定加重其刑，聲請人
    於裁判確定後，刑之執行完畢前發覺，就受刑人所犯幫助詐
    欺取財罪部分聲請更定其刑，與法自無不合，應予准許。爰
    就受刑人所犯幫助詐欺取財罪更定其宣告刑，再依中華民國
    96年罪犯減刑條例第2條第1項第3款規定減其刑期2分之1，
    並諭知易科罰金之折算標準等語。
三、按受徒刑之執行完畢，5年以內故意再犯有期徒刑以上之罪
    者，為累犯，加重本刑至2分之1；裁判確定後，發覺為累犯
    者，依前條之規定更定其刑，但刑之執行完畢或赦免後發覺
    者，不在此限，刑法第47條第1項、第48條分別定有明文。
    又按依刑法第48條應更定其刑者，由該案犯罪事實最後判決
    之法院之檢察官，聲請該法院裁定之，刑事訴訟法第477條
    第1項定有明文。
四、經查：
(一)、抗告人所犯之前案，乃臺灣臺南地方法院檢察署以92年度毒
    偵字第848號起訴，經臺灣臺南地方法院以92年度訴字第719
    號判決應執行有期徒刑1年確定。該案抗告人於93年1月9日
    入監，93年12月21日縮刑期滿，93年12月22日因徒刑執行完
    畢出監，有臺灣高等法院被告前案紀錄表在卷可稽。
(二)、按刑法第47條第1項之規定：「受徒刑之執行完畢，5年以內
    故意再犯有期徒刑以上之罪者，為累犯，加重其刑至2分1。
    」，是以，抗告人於執行完畢後5年內之95年12月21日，故
    意再犯有期徒刑以上之幫助詐欺罪，並經原裁定法院於97年
    11月28日以97年度易字第1170號判處有期徒刑5月，依刑法
    第47條第1項規定，應為累犯，核屬無誤。而查，原裁定法
    院上開判決，未慮及此，逕予判決：「甲○○犯幫助詐欺取
    財罪，處有期徒刑伍月，如易科罰金，以新臺幣壹仟元折算
    壹日，減為有期徒刑貳月又拾伍日，如易科罰金，以新臺幣
    壹仟元折算壹日」，尚有疏漏，抗告人於判決確定後經發覺
    為累犯，依上開規定聲請更定其刑，自屬正當。故原裁定於
    98年9月30日以98年度聲字第1908號裁定諭知：「甲○○犯
    幫助詐欺罪，累犯，處有期徒刑陸月，如易科罰金，以新臺
    幣壹仟元折算壹日。減為有期徒刑參月，如易科罰金，以新
    臺幣壹仟元折算壹日」，乃依法更定其刑。
(三)、抗告人雖辯稱其已服刑完畢出監云云。然查，檢察官於98年
    9月24日向原裁定法院聲請累犯更定其刑，原裁定法院於98
    年9月25日收受繫屬在案，有台灣台南地方法院檢察署聲請
    書之原裁定法院收文戳在卷可稽。而抗告人於98年9月26日
    方執行完畢，有被告前案紀錄表可稽，是檢察官聲請日期尚
    在抗告人刑之執行期間，而非於抗告人刑之執行完畢始發覺
    ，與刑法第48條但書規定不符，自無適用之餘地，原裁定並
    無違誤。
(四)、綜上，抗告人上開所辯，為無可採，原裁定依檢察官之聲請
    定更定應執行刑，經核並違誤，本件抗告，為無理由，應予
    駁回。
五、據上論結，應依刑事訴訟法第412條，裁定如主文。
中    華    民    國    98    年    11    月    30    日
                  刑事第三法庭  審判長法  官  陳義仲
                                      法  官  楊清安
                                      法  官  宋明中
以上正本證明與原本無異。
不得再抗告。
                                      書記官  王薇潔
中    華    民    國    98    年    12    月    2     日


司法院資訊處製作；財團法人民間司法改革基金會備份。
